【裁判字號】    97,訴,3634
【裁判日期】    971008
【裁判案由】    偽造文書等
【裁判全文】
臺灣板橋地方法院刑事判決             97年度訴字第3634號
公  訴  人  臺灣板橋地方法院檢察署檢察官
被      告  甲○○
                    （另案羈押於臺灣臺北看守所）
上列被告因偽造文書等案件，經檢察官提起公訴（九十七年度偵
字第一八一０九號），本院於通常程序之準備程序中，被告自白
犯罪，經告以簡式審判之旨，並聽取當事人意見後，裁定改依簡
式審判程序審理，並判決如下：
    主    文
甲○○行使偽造私文書，足以生損害於他人，累犯，共四罪，各
處有期徒刑月，如易科罰金，均以新臺幣壹仟元折算壹日，各
減為有期徒刑壹月又拾伍日，如易科罰金，均以新臺幣壹仟元折
算壹日。應執行有期徒刑伍月，如易科罰金，以新臺幣壹仟元折
算壹日。
    犯罪事實
一、甲○○前因侵占及詐欺案件，經臺灣高雄地方法院於民國九
    十年十二月三日以九十年度易字第一四四五號判決判處有期
    徒刑三月及拘役五十五日確定，並於九十二年八月三十日執
    行完畢。猶不知悔改，基於行使偽造準私文書及為自己不法
    所有意圖之犯意，分別於如附表所示時、地，使用網際網路
    連結至劍湖山世界股份有限公司（下稱劍湖山公司）網站，
    並冒用洪瓊堯之名義在該網站填寫訂購單，以其不知情之友
    人李正彥所申辦之0000000000號行動電話門號為
    連絡電話，分別向劍湖山公司訂購如附表所示價格之旅遊商
    品，且未經乙○○之同意或授權，即輸入乙○○所申辦之中
    國信託商業銀行（下稱中國信託）信用卡卡號000000
    0000000000及信用卡到期日之電磁紀錄，以表示
    持卡人乙○○同意以信用卡付款，而偽造具有證明購買旅遊
    商品及同意以信用卡付款等用意之準私文書，並將之上傳至
    劍湖山公司網站而加以行使，使該公司陷於錯誤，誤認乙○
    ○本人有以信用卡付款購買旅遊商品之意思，而使甲○○於
    九十六年十一月二十四日、二十五日及同年十二月二十六日
    、二十七日，至劍湖山王子大飯店及劍湖山主題樂園進行如
    附表所示旅遊商品之消費，使其得此部分之財產上不法利益
    ，足生損害於洪瓊堯、乙○○及劍湖山公司、中國信託管理
    客戶資料之正確性，嗣乙○○接獲銀行消費通知，始查悉上
    情。
二、案經劍湖山公司訴由雲林縣警察局斗南分局報告臺灣雲林地
    方法院檢察署呈請臺灣高等法院檢察署檢察長令轉臺灣臺中
    地方法院檢察署偵辦，復經臺灣臺中地方法院檢察署呈請臺
    灣高等法院檢察署檢察長令轉臺灣雲林地方法院檢察署偵辦
    ，再經臺灣雲林地方法院檢察署呈請臺灣高等法院檢察署檢
    察長令轉臺灣板橋地方法院檢察署檢察官偵查起訴。
    理    由
一、訊據被告甲○○對於上揭犯罪事實均坦承不諱（見本院九十
    七年九月二十四日審判筆錄第二頁），核與證人乙○○、李
    正彥、于性和、林政賢、沈麗紅及告訴代理人丙○○之證述
    相符，復有劍湖山公司網路訂購單、中國信託客戶刷卡明細
    、財團法人聯合信用卡處理中心ＥＤＣ帳單調閱明細表、劍
    湖山王子大飯店旅客登記卡影本、中華電信數據通信分公司
    中區客服中心回覆單、數位聯合電信股份有限公司函文、Ｉ
    Ｐ／ＡＳＮ查詢資料、通聯調閱查詢單等物附卷可稽，足認
    被告於本院審理中出於任意性之自白與事實相符，從而本件
    事證明確，被告犯行已堪認定。
二、按被告係以在電腦網路上輸入他人之信用卡等資料，藉以得
    財產上之不法利益，核其前後四次所為，均係觸犯刑法第二
    百十六條、第二百二十條第二項、第二百十條之行使偽造準
    私文書罪及同法第三百三十九條第二項之詐欺得利罪（公訴
    人認應係第三百三十九條第一項詐欺取財罪，容有誤會，惟
    社會基礎事實同一，故變更起訴法條為同法第三百三十九條
    第二項詐欺得利罪）。其偽造準私文書之行為，應為行使偽
    造準私文書之高度行為所吸收，不另論罪。又被告各係一行
    為觸犯數罪名之想像競合犯，依刑法第五十五條規定，均應
    從一重之行使偽造準私文書罪處斷。被告先後四次行使偽造
    準私文書罪間，犯意各別，行為互殊，應予分論併罰。查被
    告有前述刑之執行紀錄，其於有期徒刑執行完畢後，五年以
    內故意再犯本件有期徒刑以上之罪，為累犯，應依刑法第四
    十七條第一項之規定，加重其刑。爰審酌被告犯罪之動機、
    目的、犯罪所生之損害，復斟酌其生活狀況、智識程度及其
    雖對犯行已坦承，惟尚未賠償被害人損害等一切情狀，分別
    量處如主文所示之刑，並定其應執行之刑。又本件被告犯罪
    時間均係在九十六年四月二十四日以前，悉合於中華民國九
    十六年罪犯減刑條例第二條第一項第三款之規定，且並無不
    得減刑之情形，是併依上開減刑條例第七條、第九條規定予
    以減刑後，定其應執行之刑，並諭知易科罰金之折算標準。
據上論斷，應依刑事訴訟法第二百七十三條之一第一項、第二百
九十九條第一項前段，刑法第二百十六條、第二百二十條、第二
百十條、第三百三十九條第二項、第五十五條、第四十七條第一
項、第五十一條第五款、第四十一條第一項前段、第二項，中華
民國九十六年罪犯減刑條例第二條第一項第三款、第七條、第九
條，刑法施行法第一條之一，判決如主文。
本案經檢察官馬中人到庭執行職務。
中    華    民    國    97    年    10    月     8    日
                  刑事第三庭法  官  吳冠霆
上列正本證明與原本無異。
如不服本判決，應於判決送達後十日內敘明上訴理由，向本院提
出上訴狀（應附繕本），上訴於臺灣高等法院。
                            書記官  黃炎煌
中    華    民    國    97    年    10    月    8     日
 附  表
┌──┬──────┬──────┬──────┬──────┐
│編號│  犯罪時間  │  犯罪地點  │旅遊商品價格│旅遊商品名稱│
│    │            │            │（新臺幣）  │            │
├──┼──────┼──────┼──────┼──────┤
│ 一 │九十五年十一│臺灣聯通網公│一千七百九十│劍湖山主題樂│
│    │月十五日十八│司經營之網路│七元        │園門票三張  │
│    │時四十五分許│咖啡廳      │            │            │
├──┼──────┼──────┼──────┼──────┤
│ 二 │九十五年十一│乙○○位於臺│一萬零八百九│劍湖山王子大│
│    │月二十二日十│中市西區臺中│十元        │飯店住宿一日│
│    │七時五十分許│港路一段二八│            │（住宿日期九│
│    │            │三巷五號住  │            │十五年十二月│
│    │            │處          │            │二十六日、二│
│    │            │            │            │十七日）    │
├──┼──────┼──────┼──────┼──────┤
│ 三 │九十五年十一│同上        │三千五百九十│劍湖山主題樂│
│    │月二十三日十│            │四元（起訴書│園門票六張  │
│    │六時四十七分│            │誤載為六千九│            │
│    │許          │            │百三十元，應│            │
│    │            │            │予更正）    │            │
├──┼──────┼──────┼──────┼──────┤
│ 四 │九十五年十一│同上        │六千九百三十│劍湖山王子大│
│    │月二十三日十│            │元（起訴書誤│飯店住宿一日│
│    │六時五十九分│            │載為三千五百│（住宿日期九│
│    │許          │            │九十四元，應│十五年十一月│
│    │            │            │予更正）    │二十四日、二│
│    │            │            │            │十五日）    │
└──┴──────┴──────┴──────┴──────┘
附錄法條：刑法第二百十條、第二百二十條、第二百十六條、第
三百三十九條
中華民國刑法第210條
（偽造變造私文書罪）
偽造、變造私文書，足以生損害於公眾或他人者，處 5 年以下有
期徒刑。
中華民國刑法第220條
（準文書）
在紙上或物品上之文字、符號、圖畫、照像，依習慣或特約，足
以為表示其用意之證明者，關於本章及本章以外各罪，以文書論
。
錄音、錄影或電磁紀錄，藉機器或電腦之處理所顯示之聲音、影
像或符號，足以為表示其用意之證明者，亦同。
中華民國刑法第216條
（行使偽造變造或登載不實之文書罪）
行使第 210 條至第 215 條之文書者，依偽造、變造文書或登載
不實事項或使登載不實事項之規定處斷。
中華民國刑法第339條
（普通詐欺罪）
意圖為自己或第三人不法之所有，以詐術使人將本人或第三人之
物交付者，處5年以下有期徒刑、拘役或科或併科1千元以下罰金
。
以前項方法得財產上不法之利益或使第三人得之者，亦同。
前二項之未遂犯罰之。


司法院資訊處製作；財團法人民間司法改革基金會備份。
